Inventaris van het archief van het Ambtenarengerecht te Rotterdam, 1950-1979 (1981)
Nationaal Archief, Den Haag
Ambtenarengerecht te Rotterdam
Ambtenarengerecht Rotterdam
1950-1981
merendeel 1950-1979
37196
1.30 meter; 26 inventarisnummers.
Normale geschreven, getypte en gedrukte documenten, geen bijzondere handschriften.
Nationaal Archief, Den Haag
Ambtenarengerecht te Rotterdam, 1950-1979
Het archief van het Ambtenarengerecht te Rotterdam, bevat voor de periode 1950-1979 een register van klaagschriften, registers van proces verbalen en registers van beschikkingen.
Archiefvorming
Geschiedenis van de archiefvormer
Ambtenarengerecht
De ambtenarenwet van 1929, die pas in 1933 in werking treedt, maakt het voor ambtenaren mogelijk klachten voor te leggen aan een rechter. Tussen de overheid en de ambtenaar bestaat immers geen privaatrechtelijke overeenkomst maar een publiekrechtelijke rechtsbetrekking. Het ambtenarenrecht is nauw verbonden met de Raad van Beroep. De Beroepswet 1902 heeft model gestaan voor de organisatie en samenstelling van ambtenarengerechten. Beide colleges delen dezelfde voorzitter; de leden van het ambtenarengerecht zijn anders dan bij de Raad van Beroep van ambtenaren (of dit recentelijk geweest). In Rotterdam is in de periode van oprichting in 1903 tot 1992 een Raad van Beroep en ambtenarengerechten gevestigd geweest.
Literatuuroverzicht
Achter de Molen, A, Inventaris van het Archief arrondissementrechtbank te Zwolle 1940-1949. (Zwolle)
Algra N.E. Inleiding tot het nederlandse privaatrecht (Doorn, 1968)
Algra N.E. Gokkel, H.R.W. Fockema Andreae’s rechtsgeleerd handwoordenboek (Alphen aan de Rijn, 1977)
Belifante A.D, In plaats van Bijltjesdag. De geschiedenis van de Bijzondere rechtspleging na de tweede wereldoorlog (Assen, 1978)
Dingemans, R.P.B.A en Steensma, R.W. Gedeelde Geschillen, PIVOT-rapport, nr. 124. Een Institutioneel onderzoek naar het handelen van de rechterlijke macht vanaf 1950. Rijksarchiefdienst, (´s-Gravenhage, 2001)
Everts-Crince le Roy, A.M.C. e.a. Inventaris van het Archieven van de arrondissementrechtbank 1838-1959, het parket van de officier van justitie 1845-1959, de ambtenaar van het openbaar en kandidaat-notarissen 1935-1971 te Almelo (Zwolle, 1993-1996) ministerie 1857-1897, de kamer van toezicht op notarissen
Faber, W. 90- jaren in beroep. Geschiedenis van de raden beroep en de ambtenarengerechten (Zwolle, 1992)
Franken, H. Inleiden tot de rechtswetenschap (Arnhem, 1987)
Fruin, J.A. Bewerkt door Bink, N.J., De Nederlandsche wetboek (Den Haag, 1940)
Gemeentearchief Rotterdam, Ach Lieve Tijd, Zeven eeuwen Rotterdam. De Rotterdammers en hun recht en orde (Zwolle, 1990)
Gessel, A Ketelaar F.C.J. Teuling, A.J.M. den, Archiefbeheer in de praktijk (Alphen aan den Rijn, 1986)
Huijbrecht, C.R. (e.d.) Werkboek inventarisatie rechtelijke archieven 1838-1940 (Den Haag, 1991)
Komen, A. Juridisch zakboek (Deventer, 1981)
Maanen, R.H.C. van, Inventaris van het archief van de arrondissementrechtbank te Rotterdam (1857) 1931 – 1939 (1942) (Den Haag, 1985)
Meerendonk, H.J. van, Handleiding voor selectie en vernietiging van archiefbescheiden (Den Haag, 1985)
Mulder, J.W, de rechtbank te Rotterdam van 1811 tot 1900. Uitgave t.g.v. van de opening van het nieuwe gerechtsgebouw aan de Noordsingel (Rotterdam, 1900)
Stichting Archief Publicaties, Lexicon van Nederlandse Archiefterminologie (Den Haag, 1983)
Stichting Studiecentrum Rechtspleging. Afkortingen en begrippen (Zutphen, maart 2001)
Geschiedenis van het archiefbeheer
Medio 2006 is het archief 1950-1979 aan het Nationaal Archief te Den Haag overgedragen.
Overbrenging van een overheidsarchief
3.03
Aanwijzingen voor de gebruiker
Openbaarheidsbeperkingen
Volledig beperkt openbaar (B).
Materiële beperkingen
Aanvraaginstructie
Openbare archiefstukken kunnen online worden aangevraagd en gereserveerd. U kunt dit ook via de terminals in de studiezaal van het Nationaal Archief doen. Om te kunnen reserveren dient u de volgende stappen te volgen:
U maakt een profiel aan op www.gahetna.nl, en logt vervolgens in
Via de archiefinventaris (alleen de beschrijvingen met rode nummers) selecteert u het gewenste archiefstuk door op de knop 'Reserveren' te klikken
In het volgende scherm geeft u aan op welke dag u het archiefstuk wilt inzien
Indien u zich bevindt in de studiezaal en een tafelnummer heeft ontvangen kunt u dit nummer vermelden. Als u geen tafelnummer heeft kunt u tafelnummer 777 laten staan
Vervolgens bevestigt u uw reservering door deze te versturen.
Verwant materiaal
Beschikbaarheid van kopieën
Verwante archieven
Nationaal Archief, Den Haag, Arrondissementsrechtbank Rotterdam, nummer toegang 3.03.78.01
Nationaal Archief, Den Haag, Raad van Beroep Sociale Verzekeringen te Rotterdam, nummer toegang 3.03.78.02
Beschrijving van de series en archiefbestanddelen
- BIJZONDER, A.
  - Registers van Klaagschriften, 1957-1981; 1-3; 3 delen
    Met hiaat tussen 1971 en 1978.
    - 1957-1967 (15), 1
      Openbaarheid beperkt tot 1 januari 2055
    - 1967-1971 (16), 2
    - 1978-1981, 3
  - Registers Proces verbalen, 1950-1979; 4-15; 9 delen 3 omslagen
    1964-71 en 1967-73 overlappend, doch aanvullend op elkaar. Enkele delen achterstevoren ingebonden en/of losbladig.
    - 1950-1951, 4
    - 1952-1953, 5
    - 1954-1955, 6
    - 1956-1963, 7
    - 1964-1971, 8
    - 1967-1973, 9
    - 1974 januari-november, 10
    - 1975 januari-november, 11
    - 1976 januari-december, 12
    - 1977 januari-december, 13
    - 1978 maart-november, 14
    - 1979 februari-december, 15
  - Registers met beschikkingen, 1950-1979; 16-26; 6 delen en 5 omslagen
    vanaf aanvulling 1968-1969 losbladig.
    - 1950-1951, 16
    - 1952-1953, 17
    - 1954-1956, december, 18
    - 1956, december-1959, oktober, 19
    - 1959, november-1961, 20
    - 1962-1969, 21
    - 1968-1969 (aanvulling), 22
    - 1970-1973, 23
    - 1974-1977, 24
    - 1978, 25
    - 1979, 26